臺灣臺北地方法院刑事宣示判決筆錄　　　93年度訴字第1723號
公　訴　人　臺灣臺北地方法院檢察署檢察官
被　　　告　甲○○
　　　　　　　　　　樓
指定辯護人　本院公設辯護人　沈芳萍
上列被告因偽造文書等案件，於中華民國九十四年十月三十一日
下午五時許，在本院第一法庭宣示判決，出席職員如下：
　　　　　　　　　　　法　官　林恆吉
　　　　　　　　　　　書記官　孫捷音
通譯法官起立朗讀判決主文、犯罪事實要旨、處罰條文、附記事
項，及以上訴限制、期間並提出上訴狀之法院，且諭知記載其內
容：
一、主  文：
    甲○○連續行使偽造私文書，足以生損害於他人，處有期徒
    刑拾月。緩刑參年。
　　如附表一所示銀行申請書親簽欄內所偽造之「郭伶伶」之簽
　  名參枚、「乙○○」、「郭怜伶」之簽名各壹枚；在附表一
    第一商業銀行、台新國際商業銀行（新光三越卡）、美商花
    旗銀行台北分行所核發信用卡上所偽造之「PennyKuo」之簽
    名參枚、於台新國際商業銀行（玫瑰卡）上所偽造之「Rel
    Judy　郭」之簽名壹枚；在如附表二所示消費之簽帳單商店
　　存根聯、客戶存根聯上所偽造之「PennyKuo」、「Rel Judy
  　郭」之署押均沒收。
二、犯罪事實要旨：
　　甲○○意圖為自己不法之所有，於民國八十八年間，在台北
    縣板橋市○○街拾獲郭怜伶之國民身分證影本後，將之侵占
    入己（此部分追訴權時效業已完成，已另為不起訴處分）。
    嗣因甲○○本身經濟狀況不佳，欲利用信用卡預借現金消費
    並獲得銀行信用卡核卡贈品，竟萌生行使偽造私文書及得財
    產上不法利益之概括犯意，先於八十九年間某日在其位於台
    北縣板橋市○○路○段六十九號十一樓之英國保誠人壽公司
    （下稱保誠人壽，該公司後遷至北市○○路○段七六０號六
    樓）內，自行印製「郭伶伶」之名門，並於九十一年十月間
    某日，在前開公司內，將保誠人壽印製發予員工之九十一年
    十月分之薪資單，擅自將其中姓名欄「甲○○」以電腦打字
    後黏貼再影印之方式變造為「郭伶伶」之名義，再連續於附
    表一所示之時間偽造「郭伶伶」、「乙○○」、「郭怜伶」
    之簽名於各該信用卡申請書申請人親簽欄（簽署枚數詳如附
    表一所示），向附表一所示之銀行申辦信用卡、現金卡，致
    第一商業銀行（下稱第一銀行）、台新國際商業銀行（下稱
    台新銀行）、泛亞商業銀行（下稱泛亞銀行）、美商花旗銀
    行台北分行（下稱花旗銀行）之承辦人員陷於錯誤，誤以為
    「郭伶伶」、「乙○○」、「郭怜伶」本人欲申辦信用卡，
    而核發如附表一所示之信用卡四張及現金卡一張，並於九十
    一年間以掛號郵寄至甲○○服務之前開保誠人壽，由不知情
    之大樓管理員收受後再轉交甲○○，而取得上開信用卡、現
    金卡。甲○○隨即在公司內於附表一所示第一銀行、台新銀
    行（新光三越卡）、花旗銀行所核發之三張ＶＩＳＡ信用卡
    背面，連續偽造「PennyKuo」之簽名共三枚；於附表一所示
    台新銀行玫瑰卡背面，偽造「Rel Judy　郭」之簽名一枚，
    藉以偽造準私文書，復於附表二所示之消費日期至各該特約
    商店，連續持上開四張業經簽名之信用卡，冒充郭怜伶刷卡
    購物，並在每筆交易之信用卡簽帳單持卡人簽名欄上，連續
    偽造「PennyKuo」、「Rel Judy　郭」之簽名（一式二聯，
    每次均偽造二枚署押）後，持交予特約商店不知情之店員而
    行使之，致該等店員誤以為甲○○為有權使用該信用卡簽帳
    消費之人，而陷於錯誤分別交付或提供如附表二所示價值之
    商品及服務。甲○○復於復表三所示之時間，多次利用附表
    三所示之信用卡及現金卡所提供預借現金功能，持信用卡、
    現金卡至自動付款設備輸入密碼之方式，向各該銀行預借如
    附表三所示之現金供己使用。迨附表二、附表三所示之各項
    消費及預借現金交易帳單寄至其工作處所及台北市○○○路
    ○段一八三號一樓不知情友人童依鈴公司處（台新銀行之部
    分）後，甲○○即陸續按期給付消費款項以及預借現金之本
    金利息（台新銀行部分，有經法院製作和解筆錄，其餘銀行
    則均有按期繳清），足生損害於郭怜伶及第一銀行、台新銀
    行、泛亞銀行、花旗銀行、各該特約商店對於審核及管理信
    用卡持卡人信用、身分之正確性。嗣因郭怜伶本人於申辦信
    用卡時，經銀行告知其有不良信用紀錄，向警報案始循線查
    獲上情。
三、處罰條文：
　　刑法第五十六條、第二百十六條、第二百十條、第三百三十
　  九條第一項、第二項、第三百三十九條之二第一項、第五十
    五條、第二百十九條、第七十四條第一款，判決如主文。
四、被告於附表一所示銀行申請書親簽欄內所偽造之「郭伶伶」
    之簽名三枚、「乙○○」、「郭怜伶」之簽名各一枚；在附
    表一所核發信用卡上所偽造之「PennyKuo」之簽名三枚、「
    Rel Judy　郭」之簽名一枚；在如附表二所示消費之簽帳單
    商店存根聯、客戶存根聯上所偽造之「PennyKuo」、「Rel
    Judy　郭」之署押，均應依刑法第二百十九條規定宣告沒收
    。
五、協商判決除有刑事訴訟法第四百五十四條之四第一項第一款
    於本訊問程序終結前，被告撤銷協商合意或檢察官撤回協商
    聲請者；第二款被告協商之意思非出於自由意志者；第四款
    被告所犯之罪非第四百五十五條之二第一項所定得以協商判
    決者；第六款被告有其他較重之裁判上一罪之犯罪事實者；
    第七款法院認應諭知免刑或免訴、不受理者情形之一，及違
    反同條第二項「法院應於協商合意範圍內為判決；法院為協
    商判決所科之刑，以宣告緩刑或二年以下有期徒刑、拘役或
    罰金為限」之規定者外，不得上訴。
六、如有前項所規定之例外情形，得自收受判決送達之日起十日
    內，向本院提出上訴書狀，上訴於第二審法院。
中　　華　　民　　國　　94　　年　　10　　月　　31　　日
                  臺灣臺北地方法院刑事第三庭
                          書記官   孫捷音
                          法　官   林恆吉
上正本證明與原本無異。
                          書記官   孫捷音
中　　華　　民　　國　　94　　年　　10　　月　　31　　日
附錄論罪科刑法條
刑法中華民國刑法第216條
(行使偽造變造或登載不實之文書罪)
行使第 210 條至第 215 條之文書者，依偽造、變造文書或登載
不實事項或使登載不實事項之規定處斷。
中華民國刑法第210條
(偽造變造私文書罪)
偽造、變造私文書，足以生損害於公眾或他人者，處 5 年以下有
期徒刑。
中華民國刑法第339條
(普通詐欺罪)
意圖為自己或第三人不法之所有，以詐術使人將本人或第三人之
物交付者，處5年以下有期徒刑、拘役或科或併科1千元以下罰金
。
以前項方法得財產上不法之利益或使第三人得之者，亦同。
前二項之未遂犯罰之。
中華民國刑法第339條之2
意圖為自己或第三人不法之所有，以不正方法由自動付款設備取
得他人之物者，處3年以下有期徒刑、拘役或1萬元以下罰金。
以前項方法得財產上不法之利益或使第三人得之者，亦同。
